---
output: github_document
---

<!-- README.md is generated from README.Rmd. Please edit that file -->

```{r, include = FALSE}
knitr::opts_chunk$set(
  collapse = TRUE,
  comment = "#>",
  fig.path = "man/figures/README-",
  out.width = "100%"
)
library(nlpr.fr)
```

# nlpr.fr

<!-- badges: start -->
[![Lifecycle: experimental](https://img.shields.io/badge/lifecycle-experimental-orange.svg)](https://lifecycle.r-lib.org/articles/stages.html#experimental)
[![R-CMD-check](https://github.com/dreamRs/nlpr.fr/workflows/R-CMD-check/badge.svg)](https://github.com/dreamRs/nlpr.fr/actions)
<!-- badges: end -->

Quelques fonctionnalités de [NLP.js](https://github.com/axa-group/nlp.js) intégrées en R pour traiter et analyser du texte en français :fr:.


## Installation

Vous pouvez installer la version de développement de nlpr.fr depuis [GitHub](https://github.com/dreamRs/nlpr.fr) avec:

``` r
# install.packages("devtools")
devtools::install_github("dreamRs/nlpr.fr")
```

## Exemples


### Langue utilisée

Deviner la langue utilisée dans un texte :

```{r deviner_langue}
deviner_langue(
  "Dans la plaine rase, sous la nuit sans étoiles,
  d'une obscurité et d'une épaisseur d'encre,
  un homme suivait seul la grande route de Marchiennes à Montsou, 
  dix kilomètres de pavé coupant tout droit, à travers les champs de betteraves."
) |> head()
```

Sur un vecteur de plusieurs textes :

```{r deviner_langues}
deviner_langues(c(
  "Who let the dogs out? Well, the party was nice, the party was pumpin'.",
  "Faut qu'j'quitte la France, elle a fait la petite frange (ouh). C'est la kiffance, c'est la kiffance"
))
```



### Analyse de sentiments

Analyser les sentiments d'un texte :

```{r analyser_sentiment}
analyser_sentiment(
  "Il pleure dans mon coeur
  Comme il pleut sur la ville ;
  Quelle est cette langueur
  Qui pénètre mon coeur ?
  
  Ô bruit doux de la pluie
  Par terre et sur les toits !
  Pour un coeur qui s’ennuie,
  Ô le chant de la pluie !
  
  Il pleure sans raison
  Dans ce coeur qui s’écoeure.
  Quoi ! nulle trahison ?…
  Ce deuil est sans raison.
  
  C’est bien la pire peine
  De ne savoir pourquoi
  Sans amour et sans haine
  Mon coeur a tant de peine !"
)
```


### Traitement de textes

Normaliser, tokeniser et stemmatiser du texte :

```{r traiter_texte}
traiter_texte(c(
  "Avance sur ta route car elle n'existe que par ta marche.", 
  "Par la joie, la beauté du monde pénètre notre âme."
), enlever_stopwords = TRUE)
```

Ou, étape par étape :

```{r}
x <- c(
  "Avance sur ta route car elle n'existe que par ta marche.", 
  "Par la joie, la beauté du monde pénètre notre âme."
)
(x <- normaliser(x))
(x <- tokeniser(x))
(x <- stemmatiser(x))
```





